【裁判字號】    98,裁,20
【裁判日期】    980115
【裁判案由】    土地徵收
【裁判全文】
最  高  行  政  法  院  裁  定
                                        98年度裁字第20號
上  訴  人  乙○○
            丁○○
            戊○○
            己○○
            庚○○
            甲○○
            丙○○
            辛○○
被 上訴 人  金門縣政府
代  表  人  李柱烽
被 上訴 人  金門縣地政局
代  表  人  林德恭
上列當事人間土地徵收事件，上訴人對於中華民國97年8月21日
臺北高等行政法院96年度訴字第3181號判決，提起上訴，本院裁
定如下：
    主  文
上訴駁回。
上訴審訴訟費用由上訴人負擔。
    理  由
一、按對於高等行政法院判決之上訴，非以其違背法令為理由，
    不得為之，行政訴訟法第242條定有明文。依同法第243條第
    1項規定，判決不適用法規或適用不當者，為違背法令；而
    判決有同條第2項所列各款情形之一者，為當然違背法令。
    是當事人對於高等行政法院判決上訴，如依行政訴訟法第24
    3條第1項規定，以高等行政法院判決有不適用法規或適用不
    當為理由時，其上訴狀或理由書應有具體之指摘，並揭示該
    法規之條項或其內容；若係成文法以外之法則，應揭示該法
    則之旨趣；倘為司法院解釋或本院之判例，則應揭示該判解
    之字號或其內容。如以行政訴訟法第243條第2項所列各款情
    形為理由時，其上訴狀或理由書，應揭示合於該條項各款之
    事實。上訴狀或理由書如未依此項方法表明者，即難認為已
    對高等行政法院判決之違背法令有具體之指摘，其上訴自難
    認為合法。
二、上訴人之被繼承人王水吉曾於民國（下同）87年5月10日以
    時效取得為由申請登記為金門縣金城鎮○○段110號土地；
    87年5月21日以時效取得申請登記為金門縣金城鎮○○段103
    -1、104號土地，因經通知而未補正，金門縣地政事務所分
    別以89年1月10月（89）地測字第890122號、89年8月24日（
    89）地測字第894315號否准確定在案。上訴人等於96年9月
    12日援據金門馬祖東沙南沙地區安全及輔導條例（下簡稱安
    輔條例）第14條之1第1項規定，請求被上訴人移轉登記土地
    ，及軍管時期因嚴禁煙酒被沒收產物九龍江金門酒廠，歸還
    於上訴人，向原審法院提起本件訴訟。案經原判決駁回其訴
    。上訴人對於高等行政法院判決上訴，雖以該判決違背法令
    為由，惟核其上訴理由狀所載內容，無非重述其在原審行政
    訴訟起訴狀之理由，或係以其一己對法律規定之誤解，任意
    指摘原審駁斥其主張之理由為不當，而未具體表明原判決所
    適用之法規確有如何違背法令之處，或有如何違背司法院解
    釋及本院判例，及有如何合於行政訴訟法第243條第2項所列
    各款之情形，難認為已對原判決之違背法令有具體之指摘。
    依首揭說明，其上訴自不合法，應予駁回。
四、據上論結，本件上訴為不合法。依行政訴訟法第249條第1項
    前段、第104條、民事訴訟法第95條、第78條、第85條第1項
    前段，裁定如主文。
中    華    民    國    98    年    1     月    15    日
                    最高行政法院第三庭
                        審判長法官  高  啟  燦
                              法官  黃  淑  玲
                              法官  劉  介  中
                              法官  黃  合  文
                              法官  吳  慧  娟
以  上  正  本  證  明  與  原  本  無  異
中    華    民    國    98    年    1     月    16    日
                              書記官  邱  彰  德


司法院資訊處製作；財團法人民間司法改革基金會備份。
